行　政　法　院　判　決　　　　　　　　　　　　　八十七年度判字第一四五九號
　　原　　　告　甲○○
　　被　　　告　財政部臺灣省北區國稅局
右當事人間因綜合所得稅事件，原告不服行政院中華民國八十七年一月十五日台八十
七訴字第○二二七四號再訴願決定，提起行政訴訟，本院判決如左︰
　　主  文
原告之訴駁回。
　　事  實
緣原告係花旗汽車短期職業駕駛補習班（以下稱花旗補習班）負責人，其八十年度綜
合所得稅結算申報，並未列報其他所得，經財政部台灣省中區國稅局核定其他所得為
新台幣（下同）一、七七七、四一二元，通報被告併課原告本（八十）年度綜合所得
稅。原告就該補習班之業務收入及業務費用中之修繕費、伙食費部分不服，申請復查
，旋撤回業務收入部分之復查申請。被告復查結果，除修繕費准予追減三二六、七一
○元外，其餘未准變更。原告就伙食費及罰鍰部分，訴經財政部訴願決定，就伙食費
部分予以駁回，關於罰鍰部分，移由被告依復查程序處理。原告復就伙食費部分，循
序提起行政訴訟，茲摘兩造訴辯意旨於次：
原告起訴意旨略謂︰一、花旗駕訓班申報伙食費全年列支三三二人次，每人一、八○
○元，合計五九七、六○○元，申請列支確有發給員工，並有印領清冊為憑，執行業
務者因業務需要實際供繕者，應提供員工簽名或蓋章之就食名單，按月定額發給員工
伙食者，應提供員工簽名或蓋章之印領清冊，每人每月伙食費最高以新台幣一、八○
○元為限就伙食費而言，本班共支付伙食費五九七、六○○元，懇請依照查核辦法規
定，准予認列。二、行政院決定駁回理由謂原告列報本班伙食費五九七、六○○元，
被告初查以原告申報什項支出中已包括購入白米、蔬菜、味精、醬油等支出，係實際
供應伙食再列報伙食代金顯係重覆，而全數予以剔除，認為並無不合，關於此點顯係
誤會，特將事實及證物陳述如下：(一)伙食費申報五九七、六○○元，確有發給員工，
並有印領清冊為憑，唯申請人該筆津貼轉撥駕訓班伙食團辦伙，但伙食團供應憑證並
未在費用項下列支，所以並無重覆情事。至於帳內報支有實際供伙憑證係夜間員工點
心支出，其金額全年七十九年十二月至八十年十一月止，僅有四七、四六九元，與本
班申報支付伙食費五九七、六○○元相差金額太多，何來重覆。(二)花旗駕訓班全年就
食人員共三三二人次，而列在什費項下點心費全年才四七、四六九元（平均每人每月
才一四三元，顯然不是每人每月一、八○○元），謹呈本班八十年度由什項項下支付
憑證共計三十九張及總表請鈞院逐項核閱以上伙食代金與小額點心費不重覆，准予追
認，被告將上項列支下白米、蔬菜、醬油等支出總金額全年四七、四六九元故意隱匿
不予提報，自有未合。三、至於原告伙食費現金流程本班係以學費收入（現金收入）
來支付之方式支應有現金簿影本乙紙為憑，原告願提供現金帳簿查核。四、再補具八
十年度領取伙食費代金人員申明書十八份為證。鈞院如認有必要，原告自可提供帳簿
憑證出席舉證等語。
被告答辯意旨略謂︰經查本件花旗補習班該（八十）年度之伙食費列報五九七、六○
○元，財政部台灣省中區國稅局初查，以其申報之什費支出已包括購入白米、蔬菜、
味精、醬油等支出，係實際供應膳食，再列報伙食費，顯係重複，全數予以刪除。查
本件經財政部台灣省中區國稅局向該班員工查證結果，該班實際供應膳食，並無發給
伙食津貼，乃未准變更。原告既未能提示支付伙食津貼資金流程，證明確有支付伙食
津貼之事實，且又查得原告實際供應膳食，原查將伙食費全數剔除，應無不合。至訴
稱什費中之白米、蔬菜等支出係供應夜間加班人員之點心支出，統一轉撥駕訓班伙食
團辦伙未在費用項下列支，並非重覆乙節，經核該等資料與卷附財政部台灣省中區國
稅局八十五年八月間向該花旗補習班員工查證不符，所提資料顯係事後補具，藉詞爭
執，核無足採。原處分及所為復查、訴願、再訴願決定並無違誤，請判決駁回原告之
訴等語。
    理  由
按「私人辦理之補習班、幼稚園、托兒所，不符合免稅規定者，其所得之查核準用本
辦法。」「執行業務者因業務需要，不論實際供給膳食或按月定額發給員工伙食代金
，應提供員工簽名或蓋章之就食名單或印領清冊。每人每月伙食費（包括誤餐費），
最高以新台幣一千八百元為限。並得核實認定，免為員工薪資所得。」為行為時執
行業務所得查核辦法第二條第二項及第二十條之一第一款所規定。本件原告八十年度
綜合所得稅結算申報，未列報其他所得，被告依財政部台灣省中區國稅局核定該部分
所得為一、七七七、四一二元，併課原告當年度綜合所得稅。被告就其中之伙食費部
分認財政部台灣省中區國稅局初查，原告申報之什費支出已包括購入白米、蔬菜、味
精、醬油等項，則其再列報伙食費，顯係重複。乃將所列報五九七、六○○元全數予
以剔除，原告申請復查結果，未准變更，揆諸首揭規定，洵無不合。原告訴稱：伊確
有發給員工伙食津貼，每人每月一、八○○元，本班員工共三三二人，共支付五九七
、六○○元等語。惟查本件經查得原告實際供應膳食，業經財政部台灣省中區國稅局
向原告員工查證屬實，嗣復函請原告提示八十年度支付伙食津貼之資金流程證明，惟
僅說明伙食費係以現金支付，無法提供資金流程，原告既無法提示支付伙食津貼資金
流程，以資證明確有支付伙食津貼之事實，被告乃將該所列伙食費全數剔除，自無不
合。原告雖提出薪資、伙食津貼、加班費印領清冊及員工出具之申（聲）明書為證，
惟該等資料與財政部台灣省中區國稅局八十五年八月間向該花旗補習班員工查證事實
不符，顯係事後補具，自不足採。綜上所述，被告原處分將關於伙食費部分予以剔除
，核無違誤。一再訴願決定遞予維持，俱無不合。原告起訴論旨，為無理由，應予駁
回。
據上論結，本件原告之訴為無理由，爰依行政訴訟法第二十六條後段，判決如主文。
中    華    民    國     八十七      年      七      月     二十三      日
                    行 政 法 院 第 四 庭
                                審 判 長 評  事      曾  隆  興
                                         評  事      劉  鑫  楨
                                         評  事      吳      仁
                                         評  事      吳  錦  龍
                                         評  事      林  家  惠
右  正  本  證  明  與  原  本  無  異
                                         法院書記官  張  惠  美
中    華    民    國     八十七      年      七      月     二十三      日
